臺灣臺南地方法院刑事判決
110年度交易字第1238號
公  訴  人  臺灣臺南地方檢察署檢察官
被      告  郭金條


上列被告因公共危險案件，經檢察官提起公訴（110年度偵字第2
4357號），被告就被訴事實為有罪之陳述，本院裁定以簡式審判
程序進行審理，判決如下：
    主  文
郭金條犯駕駛動力交通工具而吐氣所含酒精濃度達每公升零點二
五毫克以上之罪，累犯，處有期徒刑捌月。
    犯 罪 事 實
一、郭金條於民國110年11月11日下午2時許起至8時許止，在臺
    南市仁德區某處工地飲用酒類，酒後吐氣所含酒精濃度已達
    每公升0.25毫克以上之程度，仍基於酒後駕駛動力交通工具
    之犯意，自上址駕駛車牌號碼000-0000號自用小客車前往友
    人住處後，接續於同日晚上10時許自友人住處駕車欲返家。
    嗣於同日晚上10時33分許，行經至臺南市東區東門路欲右轉
    中華東路2段時，不慎擦撞中華東路2段路中分隔島後，車輛
    失控向右邊行駛擦撞路邊建築物柱子及停放之何國慶所有之
    車牌號碼000-0000號普通重型機車、邱振鎮所有之電動自行
    車及許淑貞所有之車牌號碼000-000號普通重型機車（僅郭
    金條受傷）。警據報前往現場，於同日晚上10時49分，測得
    郭金條吐氣所含酒精濃度達每公升1.0毫克。
二、案經臺南市政府警察局第一分局報告臺灣臺南地方檢察署檢
    察官偵查起訴。
    理  由
一、本件被告郭金條所犯者，非為死刑、無期徒刑、最輕本刑為
    3年以上有期徒刑之罪，亦非高等法院管轄第一審案件，其
    於本院審理中，就被訴事實為有罪之陳述，經依法告知其簡
    式審判程序之旨，並聽取當事人之意見後，本院爰依刑事訴
    訟法第273條之1第1項之規定，裁定進行簡式審判程序。且
    依刑事訴訟法第273條之2規定，不受同法第159條第1 項、
    第161條之2、第161條之3、第163條之1及第164條至第170條
    所規定證據能力認定及調查方式之限制，合先敘明。
二、上開犯罪事實業據被告坦承不諱，核與證人何國慶、邱振鎮
    、許淑貞於警詢時證述相符，並有酒精測定紀錄表、財團法
    人工業技術研究院呼氣酒精測試器檢定合格證書、臺南市政
    府警察局舉發違反道路交通事件通知單、道路交通事故現場
    圖、道路交通事故調查報告表㈠、㈡、現場照片、證號查詢汽
    車駕駛人資料附卷可查，足認被告之任意性自白與事實相符
    ，應可採信。本案事證明確，被告犯行堪可認定，應依法論
    科。
三、核被告所為係犯刑法第185 條之3 第1 項第1 款之駕駛動力
    交通工具而吐氣所含酒精濃度達每公升0.25毫克以上之罪。
    又被告因酒後駕車案件，經本院以107年交簡字第4484號判
    處有期徒刑6月確定，於108年10月7日執行完畢，有臺灣高
    等法院被告前案紀錄表可參，其受有期徒刑執行完畢後，5
    年以內故意再犯本件有期徒刑以上之罪，為累犯。本院審酌
    被告犯罪情狀，認為如依累犯規定加重最低本刑，並不會使
    被告所受之刑罰超過其所應負擔之罪責，亦不會使其人身自
    由因此遭受過苛之侵害，無違憲法罪刑相當原則及比例原則
    ，依刑法第47條第1項規定，加重其刑。
四、爰審酌被告國中肄業之智識程度，已有多次酒後駕車前科（
    累犯不重複評價），明知酒精成分對人之意識、控制能力具
    有不良影響，超量飲酒後會導致對週遭事務之辨識及反應能
    力較平常狀況薄弱，因而酒後駕車在道路上行駛，對一般往
    來之公眾及駕駛人自身皆具有高度危險性，前因酒後駕車已
    於105年8月遭吊銷汽車駕照，有證號查詢汽車駕駛人資料在
    卷可憑，復又無照酒後駕車上路，顯未能記取教訓，經警測
    得呼氣酒精濃度達每公升1.0毫克，數值甚高，漠視自己及
    公眾行之安全，本次酒後駕車肇事，造成他人車輛毀損及自
    己受傷，惟其犯後坦承犯行，自陳職業為工，月收入約新臺
    幣3萬元，已婚，有3成年子女，現與太太同住等一切情狀，
    量處如主文所示之刑。
據上論斷，依刑事訴訟法第273條之1第1項、第299條第1項前段
，刑法第185條之3第1項第1款、第47條第1項，刑法施行法第1 
條之1第1項，判決如主文。
本案經檢察官蔡佳蒨提起公訴，檢察官吳惠娟到庭執行職務。
中　　華　　民　　國　　111 　年　　1 　　月　　20　　日
                  刑事第一庭  法  官  梁淑美
上正本證明與原本無異。　　　　　　　　　
如不服本判決應於收受本判決後20日內向本院提出上訴書狀，並
應敘述具體理由。其未敘述上訴理由者，應於上訴期間屆滿後20
日內向本院補提理由書狀（均須按他造當事人之人數附繕本）「
切勿逕送上級法院」。
　　　　　　　　　            書記官  葉東平
中　　華　　民　　國　　111 　年　　1 　　月　　20　　日
附錄本案論罪科刑法條：
中華民國刑法第185條之3
駕駛動力交通工具而有下列情形之一者，處 2 年以下有期徒刑
，得併科 20 萬元以下罰金：
一、吐氣所含酒精濃度達每公升零點二五毫克或血液中酒精濃度
    達百分之零點零五以上。
二、有前款以外之其他情事足認服用酒類或其他相類之物，致不
    能安全駕駛。
三、服用毒品、麻醉藥品或其他相類之物，致不能安全駕駛。
因而致人於死者，處 3 年以上 10 年以下有期徒刑；致重傷者
，處 1 年以上 7 年以下有期徒刑。
曾犯本條或陸海空軍刑法第54條之罪，經有罪判決確定或經緩起
訴處分確定，於5 年內再犯第1 項之罪因而致人於死者，處無期
徒刑或5 年以上有期徒刑；致重傷者，處3 年以上10年以下有期
徒刑。